臺灣高等法院高雄分院刑事裁定　　　　　　　　　　　九十三年度聲字第三七七號
　　聲　請　人 甲○○
　　即　受刑人
右聲請人因不服臺灣高雄地方法院檢察署檢察官執行之指揮書，聲明異議，本院裁定
如左：
      主      文
臺灣高雄地方法院檢察署檢察官應於該署八十八年執字第一一七五號執行指揮書備註
欄內，註明「受刑人前犯違反麻醉藥品管理條例案件處有期徒刑八月（已執畢）、
肅清煙毒條例案件處有期徒刑三年一月、槍砲彈藥刀械管制條例案件處有期徒刑
二年六月（受刑人同一持有槍彈之行為，另經法院裁定交付感訓處分，自民國八十五
年九月十六日起至八十七年八月五日執行感訓處分）、妨害自由案件處有期徒刑三
月（三案業經法院定應執行刑有期徒刑五年九月，自八十七年八月六日起開始
執行，至八十八年三月三日止），與本案合於數罪併罰，惟依刑法第五十一條第四款
規定，毋庸定應執行刑，依法不執行」。
其餘關於附記羈押折抵日數及已累積之相關累進處遇成績分數之聲請均駁回。
      理      由
壹、有理由部分：
一、聲請意旨略以：聲請人即受刑人甲○○前曾犯如附表編號一至四所示違反麻醉藥
    品管理條例等四罪，分經法院判決確定，其中編號一之案件於八十五年一月十六
    日發監執行，於同年九月十五日執行完畢，執行完畢後因受刑人另犯編號三持有
    槍彈之案件經臺灣高雄地方法院裁定交付感訓處分，而於同年九月十六日送感訓
    處分，迄八十七年八月六日復經檢察官發監執行編號二至四案件之有期徒刑，嗣
    經檢察官就編號二至四案件聲請定應執行刑，而換發指揮書（執行指揮書案號八
    十七年度執更字第三八一０號），然於執行中，又因販賣毒品罪經判處無期徒刑
    確定，檢察官乃撤銷八十七年執更字第三八一０號指揮書，另換發八十八年執字
    第一一七五號指揮書，執行無期徒刑而不執行他刑。然聲請人所犯編號一至五各
    罪合於數罪併罰，雖依刑法第五十一條第四款及刑事訴訟法第四百七十七條第一
    項之規定，檢察官無庸再聲請定應執行刑，惟因指揮執行之檢察官，未於八十八
    年執字第一一七五號執行指揮書上註明羈押折抵日數、已執行完畢之徒刑日數、
    執行感訓處分日數及相關累進處遇成績分數之累積部分之折抵日數，致聲請人無
    法依行刑累進處遇條例等相關規定計算成績、累積分數，影響聲請人權益甚鉅，
    經聲請人屢次聲請將上開已執畢日數註明於指揮書上，臺灣高雄地方法院檢察署
    檢察官均以「聲請人現執行無期徒刑，不執行他刑，折抵刑期已無實益」，駁回
    聲請人之聲請，爰依法對檢察官之執行指揮聲明異議等語。
二、按受刑人以檢察官執行之指揮為不當者，得向諭知該裁判之法院聲明異議；又法
    院應就疑義或異議之聲明裁定之，刑事訴訟法第四百八十四條、第四百八十六條
    分別定有明文。惟上開條文所稱之「諭知該裁判之法院」乃指對被告之有罪判決
    ，於主文內實際宣示其主刑、從刑之裁判而言。本件受刑人因違反肅清煙條例案
    件，經檢察官提起公訴後，雖經台灣高雄地方法院判處罪刑，但該第一審判決，
    已經本院以八十七年度重上（四）字第九號判決撤銷，改判受刑人連續販賣毒品
    ，累犯，處無期徒刑，褫奪公權終身，並經最高法院以八十八年度台上字第一０
    ０三號判決駁回上訴確定，是本件受刑人之有罪判決，在主文實際宣示主刑、從
    刑裁判之法院，自屬本院，從而聲請人向本院聲明異議要屬合法，合先敘明。
三、次按受裁定感訓處分之流氓行為，同時觸犯刑事法律者，經判決有罪確定，其應
    執行之有期徒刑、拘役或保安處分，與感訓期間，相互折抵之。其折抵以感訓處
    分一日互抵有期徒刑、拘役或保安處分一日。檢肅流氓條例第二十一條定有明文
    。再按本條例第二十一條關於執行徒刑、拘役或保安處分與感訓處分期間相互折
    抵之規定，於本條例修正施行前裁定之感訓處分尚未執行完畢者，適用之；檢肅
    流氓條例施行細則第五十四條亦有明文。
四、經查：
    （一）本件受刑人所犯如附表編號一至五所示之案件，係於附表編號一案件裁判
          確定前所為，依刑法第五十條之規定，應併合處罰之，此有臺灣高雄地方
          法院八十四年度易字第三四六四號判決書、八十七年度聲字第二四四四號
          裁定、本院八十七年度重上（四）字第九號判決書在卷可按。惟因附表編
          號五案件宣告之刑為無期徒刑，依刑法第五十一條第四款、刑事訴訟法第
          四百七十七條第一項之規定無庸定應執行刑，僅執行無期徒刑。是檢察官
          未就附表編號一至四案件聲請定應執行刑，要無不當，合先敘明。
    （二）本件受刑人於八十三年十月十七日為警查獲持有槍彈之犯行，除經警方移
          送檢察署偵辦提起公訴，並經法院判決如附表編號三之有期徒刑外，另經
          治安機關移送臺灣高雄地方法院裁定交付感訓處分確定，自八十五年九月
          十六日起至八十七年八月五日止於感訓處所執行等節，有八十三年度感裁
          字第二一六號裁定書、臺灣高等法院被告全國前案紀錄表在卷可考。其感
          訓處分雖在八十六年一月一日新修正之檢肅流氓條例施行前已執行，然於
          該條例修正施行後其感訓處分尚未執行完畢，依前開施行細則第五十四條
          之規定，其已執行之感訓處分一日仍可互抵有期徒刑一日。
    （三）本件受刑人前因附表編號一之犯行經判處有期徒刑八月確定，於八十五年
          一月十六日發監執行，迄八十五年九月十五日止執行完畢後，因受刑人附
          表編號三持有槍彈之同一事實經臺灣高雄地方法院裁定交付感訓處分，而
          於同年九月十六日送感訓處分，迄八十七年八月六日復經檢察官發監執行
          附表編號二至四案件之有期徒刑，嗣經檢察官就附表編號二至四案件聲請
          定應執行刑，而換發指揮書（執行指揮書案號八十七年度執更字第三八一
          ０號），然於執行中，又因販賣毒品罪經判處無期徒刑確定，檢察官乃撤
          銷八十七年執更字第三八一０號指揮書，另換發八十八年執字第一一七五
          號指揮書，執行無期徒刑而不執行他刑等情，有臺灣高等法院被告全國前
          案紀錄表、刑案資料查註紀錄表、八十七年度執更字第三八一０號執行指
          揮書、八十八年度執字第一一七五號執行指揮書、八十三年度感裁字第二
          一六號裁定書附卷可稽。換言之，本件受刑人自八十五年一月十六日起即
          接續執行如附表編號一至四之有期徒刑，及與附表編號三為同一事實之感
          訓處分，其中並沒有中斷。且該已執行之感訓處分亦得與附表編號三之宣
          告刑（含其嗣後之應執行刑之宣告）互抵。
    （四）又按法務部所屬各監獄辦理受刑人累進處遇及假釋係以檢察官所簽發之執
          行指揮書為依據；被告裁判確定前犯數罪，其中一罪判處無期徒刑，餘罪
          判處有期徒刑確定時，在執行指揮書內應附註判處有期徒刑或拘役之各罪
          ，依法不執行之意旨；此有法務部九十三年十一月十二日法矯決字第０九
          三００四五七八三號函及其附件在卷可稽。復按本件受刑人上開執行完畢
          之有期徒刑部分，若經檢察官註明於執行指揮書備註欄中，仍會影響其累
          進處遇成績之計算，此亦經臺灣高雄地方法院以電話向澎湖監獄查明，有
          該院九十二年度聲字第三三三三號卷內電話查詢登記表一份在卷可按。本
          件受刑人裁判確定前所犯如附表編號一至五之案件，雖僅執行附表編號五
          之無期徒刑部分，然揆諸前開說明，檢察官簽發執行指揮書時即應於指揮
          書內附註判處有期徒刑之各罪，依法不執行之意旨，並應註記已執行完畢
          之部分，裨利監獄辦理受刑人累進處遇及假釋。惟本件附表編號五之指揮
          書（即八十八年執字第一一七五號）僅記載：「註銷八七執更三八一０號
          指揮書，原犯煙毒等罪僅執行至八十八年三月三日止，依刑法第五十一條
          第四款規定，不執行他刑，僅執行本件無期徒刑」等語，對於附表編號一
          至四判處有期徒刑之各罪及其已執行完畢之情形均漏未記載，即有未合。
      綜上所述，本件受刑人以檢察官漏未於執行指揮書備註欄內註明已執行完畢之
      刑期，致影響其權益為由而為此部分之聲請，為有理由，應裁定准許如主文第
      一項所示。
貳、無理由部分：
一、聲請意旨另謂：其於附表編號二至五案件偵審中曾遭羈押共三百四十四日，從而
    此羈押日數亦應記載於八十八年執字第一一七五號指揮書中；又其於附表編號一
    至四執行徒刑期間所累計之相關累進處遇成績分數亦應記載供監獄辦理累進處遇
    及假釋云云。
二、惟查：
    （一）按受徒刑之執行而有悛悔實據者，無期徒刑逾十五年、累犯逾二十年，由
          監獄報請法務部，得許假釋出獄。無期徒刑裁判確定前逾一年部分之羈押
          日數算入前項已執行之期間內。刑法第七十七條定有明文。從而受無期徒
          刑之裁判確定前，遭羈押之日數得算入已執行之期間，以羈押逾一年部分
          之日數為限。而本件受刑人於裁判確定前僅受羈押三百四十四日，不足一
          年，揆諸前開規定，受刑人前遭羈押之日數是否記載於指揮書內，對於本
          件受刑人假釋期間之計算並無影響，自無庸記載。
    （二）本件受刑人前執行徒刑期間所累計之相關累進處遇成績分數，是監獄依據
          監獄行刑法、行刑累進處遇條例之相關規定所為之獄政處分，是否得作為
          本件八十八年執字第一一七五號執行期間所累積之分數，亦應由監獄依前
          開法令辦理，與檢察官指揮書之應記載事項無涉。
    綜上所述，受刑人就此部分之聲請為無理由，應予駁回。
據上論斷，應依刑事訴訟法第四百八十六條，裁定如主文。
中    華    民    國     九十三     年      十一      月      二十九    日
                              臺灣高等法院高雄分院刑事第八庭
                                  審判長法官  惠光霞
                                        法官  趙文淵
                                        法官  李淑惠
右正本證明與原本無異。
如不服本裁定應於送達後五日內向本院提出抗告狀。
                                      書記官  廖素珍
中    華    民    國     九十三     年      十一      月      三十      日
附表：
┌──┬──────┬─────────┬───────┬──────┬────┐
│編號│案由（案號）│宣      告      刑│執  行  情  形│行為時間    │確定日期│
├──┼──────┼─────────┼───────┼──────┼────┤
│    │違反麻醉藥品│有期徒刑八月      │八十五年一月十│八十三年十月│八十四年│
│ 一 │管理條例    │                  │六日至同年九月│十七日起至八│八月十四│
││（高雄地院八│                  │十五日止（執行│十四年二月二│日      │
│    │十四年易字第│                  │完畢）        │十五日      │        │
│    │三四六四號）│                  │              │            │        │
├──┼──────┼─────┬───┼───────┼──────┼────┤
│二  │違反肅清煙毒│有期徒刑三│      │八十七年八月六│八十三年十月│八十四年│
│    │條例（高雄地│年一月    │      │日起執行，後因│十七日      │九月十四│
│    │院八十四年訴│          │      │檢察官自八十八│            │日      │
│    │字第四三號）│          │      │              │            │        │
├──┼──────┼─────┤合併定│年三月四日起指├──────┼────┤
│三  │違反槍砲彈藥│有期徒刑二│應執行│揮執行無期徒刑│八十三年十月│八十四年│
│    │刀械管制條例│年六月    │刑：五│，而不執行本件│十七日      │九月十四│
│    │（同右案號）│          │年九月│。            │            │日      │
│    │            │          │。    │              │            │        │
├──┼──────┼─────┤      │              ├──────┼────┤
│四  │妨害自由    │有期徒刑三│      │              │八十三年十月│八十四年│
│    │（同右案號）│月        │      │              │五日        │九月十四│
│    │            │          │      │              │            │日      │
├──┼──────┼─────┴───┼───────┼──────┼────┤
│五  │違反肅清煙毒│無期徒刑          │八十八年三月四│八十三年十月│八十八年│
│    │條例（最高法│褫奪公權終身      │日起執行      │上旬某日起至│三月四日│
│    │院八十八年台│                  │              │八十四年二月│        │
│    │上字第一００│                  │              │十日        │        │
│    │三號）      │                  │              │            │        │
└──┴──────┴─────────┴───────┴──────┴────┘
                                  Ｑ
